【裁判字號】    97,裁,4055
【裁判日期】    970821
【裁判案由】    優惠存款
【裁判全文】
最  高  行  政  法  院  裁  定
                                      97年度裁字第4055號
再 審原 告  甲○○
再 審被 告  臺灣省雲林農田水利會
代  表  人  乙○○
上列當事人間優惠存款事件，再審原告對於中華民國96年10月30
日本院96年度判字第1911號判決，提起再審之訴，本院裁定如下
：
    主  文
再審之訴駁回。
再審訴訟費用由再審原告負擔。
    理  由
一、按提起再審之訴，依行政訴訟法第277條第1項第4款之規定
    ，必須表明抽象之法定再審事由，以及關於證明「該再審事
    由之事實存在」與「遵守再審法定不變期間」之相關證據。
    意即再審原告必須指明確定判決有如何合於行政訴訟法第27
    3條或第274條所定再審事由之具體情事。倘僅泛言有再審事
    由而無具體情事者，仍難謂已合法表明再審理由，所提再審
    之訴，即屬不合法。
二、本件再審原告對於本院96年度判字第1911號確定判決（下稱
    原確定判決）為再審對象，主張該確定判決有行政訴訟法第
    273條第1項第1款之「適用法規顯有錯誤」再審事由，提起
    本件再審之訴。經查原確定判決乃係駁回再審原告對本院94
    年度判字第1034號確定判決所提起之再審之訴，而其判決理
    由，則係認本院94年度判字第1034號確定判決並無「適用法
    規顯有錯誤」之再審事由存在。而再審原告又指原確定判決
    有「原判決適用法規顯有錯誤」，其主張之理由無非謂：
  (一)再審被告未依「雲林縣農田水利會會長及職員退休金優惠存
    款要點」（下稱「系爭存款要點」）第2條第4項之規定，給
    予其存款優惠，違反平等原則。雖然本院94年度判字第1034
    號確定判決與原確定判決均認其無上開法規範之適用，但其
    仍認違反平等原則，而表不服。
  (二)「系爭存款要點」依農田水利會組織通則第18條之規定，應
    經主管機關核定，但實際上未經核定，原確定判決認其屬事
    實認定之職權行使，再審原告不能緘默不言。
  (三)雖其退休在89年1月16日，而「系爭存款要點」自89年7月15
    日實施，且無溯及適用之特別規定。但依中央法規標準法第
    18條之規定，再審原告仍得適用上開規定，享有存款優惠。
三、經查再審原告上開再審事由之主張，或係就原確定判決已不
    採擇之法律論點，重複其既有之主觀意見，再次為空泛之爭
    執，或係與實體爭點無涉之論述，應認其未具體表明再審理
    由，再審之訴為不合法，應予駁回。
  (一)原確定判決已指明再審原告之退休時點在「系爭存款要點」
    實施以前，無該存款要點之適用。而抽象之平等原則，若無
    實證法予以落實，必須由主張者舉出其規範構成要件內容，
    並證明本案事實符合該要件內容，不然即屬空言，而非「適
    用法規顯有錯誤」再審事由之具體指明。
  (二)本案中再審原告之退休金存款優惠，既然無上開「系爭存款
    要點」法規範之適用，則該法規範之形成是否有瑕疵，根本
    與本案實體爭點之勝負判斷無涉，此等主張一望即知，與「
    原確定判決是否有適用法規顯有錯誤」一節無關。
  (三)本件再審原告之退休金存款優惠爭議，並沒有「申請中據以
    准許之法規有變更」之情事存在，完全不涉及中央法規標準
    法第18條之規定。
四、據上論結，本件再審之訴為不合法。依行政訴訟法第278條
    第1項、第104條、民事訴訟法第95條、第78條，裁定如主文
    。
中    華    民    國    97    年    8     月    21    日
                    最高行政法院第一庭
                        審判長法官  鄭  淑  貞
                              法官  侯  東  昇
                              法官  林  樹  埔
                              法官  鄭  小  康
                              法官  帥  嘉  寶
以  上  正  本  證  明  與  原  本  無  異
中    華    民    國    97    年    8     月    22    日
                              書記官  莊  俊  亨


司法院資訊處製作；財團法人民間司法改革基金會備份。
